【裁判字號】    98,審訴,641
【裁判日期】    980223
【裁判案由】    毒品危害防制條例
【裁判全文】
臺灣高雄地方法院刑事判決             98年度審訴字第641號
公  訴  人  臺灣高雄地方法院檢察署檢察官
被      告  甲○○
                    （另案於台灣高雄看守所羈押中）
上列被告因違反毒品危害防制條例案件，經檢察官提起公訴（97
年度毒偵字第214 號、第420 號），嗣因被告就被訴事實為有罪
陳述，經本院告知簡式審判程序意旨並聽取公訴人及被告之意見
後，本院合議庭裁定由受命法官獨任依簡式審判程序審理並判決
如下：
    主  文
甲○○施用第一級毒品，處有期徒刑伍月；又施用第二級毒品，
處有期徒刑肆月；又施用第一級毒品，處有期徒刑柒月，扣案如
附表編號所示物品均沒收；又施用第二級毒品，處有期徒刑
肆月，扣案如附表編號所示物品均沒收。應執行有期徒刑壹
年陸月，扣案如附表所示物品均沒收。
    事  實
一、甲○○前因施用毒品案件，經本院95年度毒聲字第904 號裁
    定送觀察、勒戒後，認有繼續施用毒品傾向，遂以95年度毒
    聲字第1242號裁定令入戒治處所施以強制戒治，於民國96年
    5 月8 日執行完畢釋放。詎其猶不知悛悔，竟於前開觀察、
    勒戒執行完畢釋放後，先後實施下列施用毒品犯行：
  (一)基於施用第一級毒品海洛因之犯意，於97年12月16日16時許
    ，在高雄市旗津區某處海邊，以將海洛因摻水後再以針筒注
    射之方式，非法施用第一級毒品海洛因1 次。又基於施用第
    二級毒品甲基安非他命之犯意，於同年月17日某時許，在其
    位於高雄市左營區○○○街48號5 樓之3 住處，以將甲基安
    非他命置入玻璃球燃燒加熱之方式，非法施用第二級毒品甲
    基安非他命1 次。嗣於同年月18日14時19分許，甲○○主動
    前往高雄市政府警察局供承其涉有上述施用第一級毒品犯行
    並接受裁判，並由員警徵得其同意後採尿送驗，進而查悉上
    情。
  (二)其後另基於施用第一級毒品海洛因及第二級毒品甲基安非他
    命之犯意，於同年月19日某時許，同在上開住處分別以前揭
    方法更行非法施用第一級毒品海洛因及第二級毒品甲基安非
    他命各1 次。嗣於同年月20日22時45分許，在高雄市前金區
    ○○○路、光明街口遭警攔檢查獲，亦徵得其同意後採尿送
    驗，始查悉上情，另扣得其所有如附表所示物品。
二、案經高雄市政府警察局移請及高雄市政府警察局新興分局報
    請台灣高雄地方法院檢察署檢察官偵查起訴。
    理  由
一、被告甲○○係違反毒品危害防制條例第10條第1 、2 項施用
    第一、二級毒品罪，其法定刑俱為死刑、無期徒刑、最輕本
    刑為3 年以上有期徒刑以外之罪，於準備程序進行中被告就
    被訴事實為有罪陳述，由受命法官告知簡式審判程序要旨並
    聽取其與公訴人之意見，經被告同意適用簡式審判程序後，
    本院亦認無不得或不宜改依簡式審判程序進行之處，爰依刑
    事訴訟法第273 條之1 第1 項、第284 條之1 規定，本院合
    議庭裁定由受命法官獨任進行簡式審判程序，合先敘明。
二、上揭事實，業有姓名對照表暨高雄市立凱旋醫院濫用藥物尿
    液檢驗報告各2 件在卷可稽，另扣得被告所有如附表所示物
    品可資憑佐，復據被告於本院審理中坦認上情不諱，足徵其
    自白核與事實相符，堪予採信。另查，被告前因施用毒品案
    件，經裁定送觀察、勒戒後，認有繼續施用毒品傾向，遂以
    裁定令入戒治處所施以強制戒治，於96年5 月8 日執行完畢
    釋放等情，有台灣高等法院被告前案紀錄表1 份附卷可參，
    足認被告確於前開強制戒治執行完畢釋放後，5 年內再犯毒
    品危害防制條例第10條之施用毒品罪。職是，本件事證明確
    ，被告前揭犯行洵堪認定，均應依法論科。
三、查海洛因、甲基安非他命各係毒品危害防制條例第2 條第2
    項第1 款、第2 款所定第一級毒品與第二級毒品，依法不得
    持有、施用及販賣。核被告甲○○所為，各係違反毒品危害
    防制條例第10條第1 項施用第一級毒品罪及同條第2 項施用
    第二級毒品罪。其施用第一級毒品海洛因與第二級毒品甲基
    安非他命前分別持有海洛因、甲基安非他命之低度行為，俱
    應為施用之高度行為所吸收，均不另論罪。又被告先後實施
    施用第一、二級毒品犯行各2 次（共4 罪），彼此間犯意各
    別且行為互殊，應予分論併罰為當。再者，被告乃於97年12
    月18日主動前往高雄市政府警察局供承其涉有上述犯罪事實
    一(一)所載施用第一級毒品犯行並接受裁判，此有卷附被告97
    年12月18日警詢筆錄1 份可證，是被告此舉當認合於自首要
    件，爰就其此部分施用第一級毒品犯行依刑法第62條前段規
    定減輕其刑。本院審酌被告前因施用毒品案件，經施以觀察
    、勒戒及強制戒治後，竟再為本件施用毒品犯行，足見其惡
    習已深，且戒絕毒癮之意志不堅，未能體悟施用毒品對自己
    、家人造成之傷害及社會之負擔，自屬可議；惟念其於犯後
    態度良好，並能坦承犯行，及施用毒品本質上係屬戕害自身
    健康之行為，尚未直接危害他人，反社會性程度應屬較低等
    一切情狀，分別量處如主文所示之刑並定其應執行之刑，以
    資懲儆。此外，扣案如附表所示物品業據被告自承均為其所
    有且各係供施用第一、二級毒品犯罪所用之物，又該等物品
    既未據檢察官舉證釋明其上是否殘留海洛因或甲基安非他命
    而應同視為第一級或第二級毒品，遂依刑法第38條第1 項第
    2 款規定分別就被告97年12月19日所涉施用第一、二級毒品
    罪刑以下併予宣告沒收，附此敘明。
據上論斷，應依刑事訴訟法第273 條之1 第1 項、第299 條第1
項前段，毒品危害防制條例第10條第1 項、第2 項，刑法第11條
前段、第62條前段、第51條第5 款、第38條第1 項第2 款，判決
如主文。
中    華    民    國    98    年    2     月    23    日
                  刑事第七庭  法  官    陳明呈
以上正本證明與原本無異。
如不服本判決應於收受送達後10日內向本院提出上訴書狀，並應
敘述具體理由；如未敘述上訴理由者，應於上訴期間屆滿後20日
內向本院補提理由書（均須按他造當事人之人數附繕本）「切勿
逕送上級法院」。
中    華    民    國    98    年    2     月    23    日
                              書記官    張琇晴
附錄本判決論罪科刑之法條：
毒品危害防制條例第10條
施用第一級毒品者，處6 月以上5 年以下有期徒刑。
施用第二級毒品者，處3 年以下有期徒刑。
附表：
┌──┬──────────────────┬────────────┐
│編號│扣案物品名稱、數量                  │      沒收依據          │
├──┼──────────────────┼────────────┤
│    │                                    │係被告所有供97年12月19日│
│  │注射針筒2支                         │施用第一級毒品犯罪所用之│
│    │                                    │物，依刑法第38條第1 項第│
│    │                                    │2款 規定沒收            │
├──┼──────────────────┼────────────┤
│  │止血帶1條                           │同上                    │
├──┼──────────────────┼────────────┤
│    │                                    │係被告所有供97年12月19日│
│  │玻璃球吸食器1支                     │施用第二級毒品犯罪所用之│
│    │                                    │物，依刑法第38條第1 項第│
│    │                                    │2 款規定沒收            │
├──┼──────────────────┼────────────┤
│  │剷管1支                             │同上                    │
└──┴──────────────────┴────────────┘


司法院資訊處製作；財團法人民間司法改革基金會備份。
